【裁判字號】    99,上訴,1211
【裁判日期】    990617
【裁判案由】    毒品危害防制條例
【裁判全文】
臺灣高等法院刑事判決                99年度上訴字第1211號
上  訴  人
即  被  告  甲○○
選任辯護人  鍾淼雄律師
上列上訴人因毒品危害防制條例案件，不服臺灣桃園地方法院98
年度訴字第969號，中華民國99年1月13日第一審判決（起訴案號
：臺灣桃園地方法院檢察署97年度偵字第22886 號、98年度偵字
第7558號），提起上訴，本院判決如下：
    主  文
原判決關於甲○○部分撤銷。
甲○○共同轉讓第一級毒品未遂，累犯，處有期徒刑柒月。扣案
如附表編號1所示之物沒收銷燬之，附表編號2所示之物均沒收，
未扣案如附表編號4 所示之物與邱清琦連帶沒收，如全部或一部
不能沒收時，與邱清琦連帶追徵其價額或以其等財產連帶抵償之
。
    事  實
一、甲○○於民國92年間，因妨害風化案件，經臺灣臺北地方法
    院以92年度訴字第1553號判處有期徒刑4月確定，甫於93年5
    月14日易科罰金執行完畢。詎甲○○不思悔改，與邱清琦均
    明知海洛因係毒品危害防制條例第2條第2項第1款公告列管
    之第一級毒品，依法不得持有、轉讓，因邱清琦（業經原審
    判處轉讓第一級毒品未遂罪確定）與真實姓名年籍不詳綽號
    「猴子」成年人以不詳電話聯繫後，應允轉讓第一級毒品海
    洛因供「猴子」解癮。適邱清琦於97年10月28日下午3時50
    分許，在桃園縣平鎮市○○路47號甲○○住處打麻將，未告
    知甲○○欲轉讓第一級毒品海洛因予「猴子」，即要求刻正
    出門購物之甲○○將其所有原置於身上口袋以衛生紙簡單包
    覆、外以透明夾鏈袋包裝之第一級毒品海洛因10包（合計淨
    重1.44公克，空包裝袋總重2.04公克，純度17.93%純質淨重
    0.26公克）攜往桃園縣平鎮市○○路22號中豐路郵局前，轉
    交予「猴子」。甲○○知悉邱清琦有施用海洛因之習慣，雖
    未確知邱清琦與「猴子」就該包衛生紙團之約定，惟可預見
    邱清琦委託其轉交之衛生紙團內包有海洛因，如允諾邱清琦
    之囑託，即構成轉讓海洛因予他人，仍基於依邱清琦指示持
    往交付予「猴子」之物品縱屬海洛因亦不違背其本意之轉讓
    第一級毒品之不確定故意，並以幫助邱清琦轉讓海洛因之意
    而參與轉讓海洛因之客觀行為，將該包衛生紙團持往上開約
    定地點等候。嗣桃園縣政府警察局平鎮分局宋屋派出所警員
    陳治華駕車行經上開路段對向車道，見甲○○東張西望而形
    跡可疑，乃上前盤查，經甲○○同意，打開而發現甲○○左
    手掌中握有邱清琦囑託轉交之衛生紙團包裹之第一級毒品海
    洛因10包而未遂，並當場扣得上開海洛因10包。再經甲○○
    同意帶同警員陳治華至其住處，另查獲邱清琦，始悉上情。
三、案經桃園縣政府警察局平鎮分局報請臺灣桃園地方法院檢察
    署檢察官偵查起訴。
    理  由
壹、證據能力
一、上訴人即被告甲○○以證人即警員陳治華於偵查中證述：被
    告被查獲當天隱約提及是海洛因等語，卻於製作被告警詢筆
    錄，在被告否認犯罪時，未進一步訊問何以與被查獲當時所
    言不同而質疑陳治華偵訊筆錄有顯不可信之情況。然刑事訴
    訟法第159條之1第2 項規定之「顯有不可信性」，係指陳述
    是否出於供述者之真意、有無違法取供情事之信用性而言，
    故應就偵查筆錄製作之原因、過程及其功能等加以觀察其信
    用性，據以判斷該傳聞證據是否有顯不可信或有特別可信之
    情況而例外具有證據能力，並非對其陳述內容之證明力如何
    加以論斷，二者之層次有別，不容混淆（最高法院94年度台
    上字第629 號判決意旨參照）。本件陳治華於偵查中具結所
    為之證述，被告及其選任辯護人並未釋明檢察官在偵查時，
    有任何不法取證之情，且現階段刑事訴訟法規定檢察官代表
    國家偵查犯罪、實施公訴，檢察官偵查中向被告以外之人所
    取得之陳述，原則上均能遵守法律規定，不致違法取供，是
    客觀上並無顯不可信之情況，陳治華復於原審以證人身分到
    庭接受詰問，則陳治華於偵查中具結所證，依法自有證據能
    力。被告及其選任辯護人以陳治華上開證述，與事實不符，
    乃陳治華證述之證明力問題，並非證據能力有無問題。
二、以下所引證據，經本院當庭提示，檢察官、被告及其選任辯
    護人對於被告以外之人於審判外之言詞及書面陳述，均表示
    無意見，同意作為證據（本院卷第46頁），且本院審酌該言
    詞陳述或書面陳述作成時，並無違法或不當之狀況，依刑事
    訴訟法第159條之5第1項規定，均有證據能力，合先敘明。
貳、實體部分
一、訊據被告對於上開時、地，邱清琦將衛生紙團交予伊，欲轉
    交予「猴子」而遭警查獲等情坦承不諱，惟矢口否認有轉讓
    第一級毒品海洛因之犯行，辯稱：伊因過馬路、便衣警員突
    然前來盤查，難免慌張，且斯時，所言無不真實，當下未抗
    拒或遲疑，則伊脫口手中之物不知為海洛因，應屬可採。伊
    警詢筆錄記載「我一打開警察就看到是毒品海洛因10小包（
    含袋毛重3.54公克）」，此乃被告依警員所述回答，原判決
    依此推測邱清琦如何交予被告衛生紙，顯屬錯誤。以邱清琦
    所包裹衛生紙，再經被告緊握於手中更加定型，無法雙手鬆
    開立即可見裡面為海洛因，故陳治華所證不實。被告雖知悉
    邱清琦係施用毒品之人，無法據此推論被告可預見衛生紙包
    內為海洛因。且伊匆忙間收下邱清琦交付衛生紙團，未看清
    外型，自無法正確包裹衛生紙團，不得以此認衛生紙未密封
    云云。
二、經查：
(一)於上開時、地，因陳治華係跑專案常在抓吸毒的人，發現被
    告東張西望好像在找人，覺得可疑，樣子看起來像吸毒的人
    ，過去盤查，看到被告手上握著衛生紙團，覺得可疑，叫他
    打開，打開之後就看到毒品等情，業經陳治華證述無訛（偵
    7558卷第200至202頁、原審訴卷第44至46頁）。且扣案10包
    粉末經送請法務部調查局濫用藥物實驗室以化學呈色法、氣
    相層析質譜儀分析法鑑定結果，確定均含第一級毒品海洛因
    成分，合計淨重1.44公克，空包裝袋總重2.04公克，純度17
    .93﹪，純質淨重0.26公克，有該局98年2月23日調科壹字第
    09823006410號濫用藥物實驗室鑑定書在卷可稽（偵22886卷
    第97頁）。復有查獲照片10包海洛因照片2 幀在卷足憑（偵
    7558卷第47頁）。
(二)被告自承：因邱清琦在我家打麻將，他接到一通電話就由口
    袋中拿出一團衛生紙交給我，叫我幫他送到郵局前給他朋友
    等語。我知道衛生紙團包裹的東西有滑滑的感覺在卷（偵75
    58卷第14、194 頁）。核與證人即共同被告邱清琦所陳：我
    朋友打電話向我借毒品海洛因，當時正在打麻將，當面請被
    告將這一團衛生紙拿給我朋友「猴子」，被告應該看過「猴
    子」，我沒有告訴被告收多少錢等語（偵7558卷第26頁）大
    致吻合。以被告與邱清琦當時為認識1 個多月的朋友，彼此
    無仇恨，已據被告供述在卷（偵7558卷第14頁），且被告對
    邱清琦如何交付衛生紙團、交代攜往何處轉交「猴子」等情
    ，陳述綦詳，若非親身見聞，當無鉅細靡遺陳述如此，且因
    攸關己身是否涉及共同轉讓第一級毒品海洛因罪嫌，亦無恣
    意杜撰之情。準此，本件遭查獲內包裹第一級毒品海洛因10
    包之衛生紙團，乃邱清琦在打麻將時，接獲「猴子」電話後
    ，隨手自其身上口袋取出衛生紙團交予被告代為攜往中豐路
    郵局前交付予「猴子」一節，應可認定。至邱清琦事後改稱
    ：伊接到「猴子」電話後，才拿筆記型電腦走進廁所拿出毒
    品包覆，走出廁所後，因被告剛好上到3 樓，便交予被告云
    云；證人即在場打麻將之人陳明祥證稱：邱清琦在打麻將時
    ，接2、3通電話，被告沒有在場，他在樓下。被告上樓時，
    邱清琦已講完電話云云，均與被告自承上情相左，顯非事實
    ，殊難憑採。又邱清琦以「猴子」係以「0000000000」號行
    動電話與其使用「0000000000」號行動電話聯絡，因卷附「
    0000000000」號行動電話雙向通聯紀錄於97年10月28日雖無
    「0000000000」號行動電話聯絡之紀錄，有上開雙向通聯紀
    錄在卷為憑（偵7558卷第140反至142頁），顯然「猴子」並
    非以「0000000000」號行動電話與邱清琦聯絡。然因被告與
    邱清琦一致陳述，邱清琦係在打麻將時接獲電話，始從身上
    口袋將衛生紙團交予被告前往約定地點轉交「猴子」，則邱
    清琦恐「猴子」年籍資料遭警查獲而有所不利於己，刻意隱
    瞞「猴子」之聯絡電話，要與常情不悖，尚不影響本院上開
    事實之認定。
(三)被告自承：我有看過邱清琦吸食海洛因等語不諱（偵7558卷
    第18頁），則其主觀上已明瞭邱清琦係施用海洛因之人。且
    被告本身甫因施用海洛因及甲基安非他命，經原審法院裁定
    送觀察、勒戒，業經本院依職權調取臺灣桃園地方法院檢察
    署97年度偵字第6005號卷核閱無誤，並有本院被告前案紀錄
    表、臺灣檢驗科技股份有限公司濫用藥物檢驗報告及真實姓
    名年籍資料對照表等在卷可稽（偵7558卷第44頁、原審訴卷
    第63、64頁）。被告先以於97年10月25日施用（甲基）安非
    他命1 次置辯（原審訴卷第52反頁），後改以：有施用海洛
    因及甲基安非他命，97年10月25日去唱歌時，傳播小姐給的
    ，因好奇所以抽幾口（本院卷第45反頁）。以被告於97年10
    月28日15時50分許為警查獲，於同年月29日上午9 時50分訊
    問結束，為警採尿送鑑，因海洛因經注射或吸入人體後，約
    百分之80於24小時內自尿中排出，一般而言，尿液中能否驗
    出嗎啡陽性反應與其投與量、投與途徑、採尿時間、個人體
    質及檢測方法之靈敏度有關，國外曾有文獻報導注射6 毫克
    海洛因鹽酸鹽，其代謝物嗎啡之平均可檢出時限約為26小時
    ，業經行政院衛生署藥物食品檢驗局於81年9月8日以藥檢壹
    字第8114885 號函述綦詳。是以，被告上開所採尿液送驗結
    果既有嗎啡類之陽性反應，顯見被告在前開為警查獲採尿前
    回溯26小時內某時點，確曾施用第一級毒品海洛因之情無訛
    ，則被告以其於97年10月25日施用1 次海洛因、甲基安非他
    命，應屬為掩飾己身有施用海洛因、甲基安非他命習慣之詞
    ，不足採信。從而，被告對於施用毒品者友儕間就毒品互通
    有無之行為、吸毒友儕多以綽號相稱、海洛因之外包裝多以
    小型夾鏈袋包裹等諸多社會上存在轉讓海洛因之客觀行為，
    實難諉為不知。衡以轉讓第一級毒品海洛因屬犯罪行為，包
    裹粉末海洛因之夾鏈袋多會另以衛生紙或其他可供包裹夾鏈
    袋之物品加以掩飾，以防轉交受讓人時暴露犯行，此亦應為
    有施用毒品行為之被告所能理解。本件查扣第一級毒品海洛
    因10小包均係以透明夾鏈袋包裝，於遭警查獲時，經被告打
    開衛生紙後，裡面包著10個夾鏈袋逐包堆疊於被告左手掌，
    且袋口均朝一致之方向擺放，業據陳治華證述無誤（原審卷
    第48反頁）。以邱清琦雖未直接告知被告衛生紙團包裹之物
    為海洛因，然被告既親見有施用海洛因習慣之邱清琦接獲來
    電後，直接自身上口袋取出衛生紙團，再囑被告前往約定地
    點交予姓名年籍不詳之綽號「猴子」成年人等情，與施用毒
    品友儕間互通毒品之行徑相仿。且被告自承：以左手握衛生
    紙團感覺滑滑的等情，顯然對於衛生紙團包裹之內容物有類
    似可供包裹海洛因之小型夾鏈袋層層堆疊，亦有所認識，則
    被告對於邱清琦上開種種於客觀上明顯核與一般社會正常社
    交往來舉止不符之行徑，主觀上不難可預見該衛生紙團內所
    包覆者係第一級毒品海洛因，並依邱清琦指示轉交予「猴子
    」，即構成轉讓海洛因予他人等節。是以，被告將衛生紙團
    攜往約定地點時，既已預見即將觸法，仍執意受託代邱清琦
    轉交予「猴子」，堪認被告對於衛生紙團內包裹之物縱屬第
    一級毒品海洛因，亦在所不惜，自不違背其本意，而有轉讓
    第一級毒品海洛因之不確定故意，要無疑義。被告以其無從
    預見該衛生紙團內包覆第一級毒品海洛因云云，倘邱清琦交
    付衛生紙團包裹之物非海洛因，焉須費神以衛生紙包裹夾鏈
    袋之理，故被告上開所辯，核屬飾卸之詞，不足採信。
(四)被告雖以前詞置辯。因被告於偵訊時供稱：因我還要到對面
    買香菸跟檳榔，所以，很匆忙；經檢察官質疑買香菸跟檳榔
    為何會感覺太匆忙，竟無言以對而沈思不語，未幾，再回以
    我確定太慌張等語（偵7558卷第68頁），足見被告遭警查獲
    時，已露出些許慌張神色無誤。倘非被告對於左手中握有之
    衛生紙團裡面可能包裹著海洛因，有所認識，當無遭警盤查
    時，心虛而面露些微慌張之情。陳治華雖證稱：被告被查獲
    時，神情還好，此僅以外人觀點判斷，究難確知被告是否因
    事機敗露而有所慌張。又倘被告僅因穿越雙黃線，並預計前
    往購買香煙、檳榔，因事涉違反道路交通管理條例案件，當
    無緊張之必要。況在案發當時，下午3 點50分許，街道通衢
    上有人車往來，倘有人要強盜、搶奪，亦無選擇在大庭廣眾
    下，以徒步且未持相關客觀上足致以人傷亡之器物即行強盜
    、搶奪之理，故被告亦無由慌張之理可言。從而，被告之慌
    張顯係出於犯行暴露所致。又倘被告曾打開衛生紙團，以被
    告曾施用海洛因，當可知悉衛生紙團內包裹物品係海洛因，
    則被告明知受託轉交之物確為海洛因，仍依邱清琦指示轉交
    予「猴子」，自難解免所為係基於轉讓第一級毒品海洛因之
    「直接」故意。然因卷內並無積極事證證明被告明知衛生紙
    團內包裹之物為海洛因，綜合上開二之(三)各情，認被告對
    於邱清琦當面交付衛生紙團所包裹之物為海洛因，受託轉交
    予「猴子」該當轉讓第一級毒品犯行有所認識，仍容任其發
    生，應係本於轉讓第一級毒品之不確定故意，彰彰甚明。是
    以，無論包裹扣案10包海洛因之衛生紙是否經邱清琦層層包
    裹，並以口水黏住，無法自外觀一眼探知內容物為海洛因，
    要不影響被告有轉讓第一級毒品海洛因之不確定故意。又陳
    治華雖曾於偵查中證述：被告隱約提及是海洛因等語，竟於
    製作被告警詢筆錄時，未追究被告否認犯罪而與被查獲時所
    言不符乙節。因被告被查獲時當下所言，既未錄音或錄影存
    證，在無任何證據資料足以證明被告曾提及衛生紙團內包裹
    海洛因，且陳治華復證稱：查獲當時，被告就說不知道是海
    洛因，沒有追問並沒有特別意思（原審卷第47反頁），則陳
    治華於翌日製作被告警詢筆錄時，未曾追問如上，難認有何
    悖於常情之事，要難以此認陳治華所證，不足採信。再被告
    雖於警詢中答覆有關扣案海洛因重量，容有因警當場以電子
    磅秤就扣案海洛因秤重告以上情之情，然因被告自始均否認
    知悉衛生紙團包裹海洛因，且被告從未爭執警詢供述之證據
    能力，顯然被告警詢筆錄並無受誘導或其他不正方式取供之
    情，尚難據此認被告警詢所供，不足以採為認定事實之依據
    。再邱清琦陳稱：我請被告將這團衛生紙拿給我朋友「猴子
    」，被告應該有看過他，所以，我沒有告知「猴子」的特徵
    （偵7558卷第26頁）。以邱清琦上開所陳，牽涉己身轉讓第
    一級毒品犯行，自無虛捏之必要，則被告於警詢中稱：邱清
    琦沒有告知我要交給何人，也沒有告訴我對方特徵（偵7558
    卷第14頁），果被告確實無法預見邱清琦交付衛生紙團內為
    海洛因，受託轉交予「猴子」可能構成轉讓海洛因行為，焉
    須於警詢中否認邱清琦曾告以所欲轉交之對象之理。又邱清
    琦雖證稱：被告不知衛生紙團包裹海洛因等語，因邱清琦未
    主動告知衛生紙團內有海洛因所致，然因綜合案發前後各情
    ，被告對轉讓第一級毒品海洛因應有所預見，自無法為有利
    於被告之認定。末陳治華於原審證稱：我們看到被告覺得他
    可疑，上前盤查，請他出示證件，這時看到他手上握著一團
    衛生紙，就叫他打開衛生紙；復稱：我們請被告打開手上東
    西給我們看，衛生紙的開口就打開（原審卷第44反、48反頁
    ）。此僅係形容衛生紙團外觀狀態之用語不同，因無論衛生
    紙有無密封，均不影響被告係基於轉讓第一級毒品之不確定
    故意的認定。
(五)按刑法關於正犯、幫助犯之區別，係以其主觀之犯意及客觀
    之犯行為標準，凡以自己犯罪之意思而參與犯罪，無論其所
    參與者是否係犯罪構成要件之行為，皆為正犯。以幫助他人
    犯罪之意思而參與犯罪，其所參與者，苟係犯罪構成要件之
    行為，亦為正犯。以幫助他人犯罪之意思而參與犯罪，所參
    與者又為犯罪構成要件以外之行為，則為幫助犯。其次，毒
    品危害防制條例所謂之「轉讓」毒品，則係指行為人無營利
    之意圖，而將毒品交付他人並移轉所有權之行為，至於該轉
    讓行為本身係有償或無償，並無影響，亦非轉讓行為與販賣
    行為區別之所在。因交付毒品乃屬轉讓犯罪之構成要件行為
    ，縱以幫助他人轉讓犯罪之意思，而有參與轉讓標的物之要
    件行為，仍應論以共同正犯而非從犯。查被告於上開時日固
    因受邱清琦所託，遂基於幫助邱清琦轉讓第一級毒品之犯意
    ，攜帶10包海洛因前往邱清琦與「猴子」約定之地點等待時
    ，為警臨檢查獲，因被告已攜帶海洛因前往交貨地點，屬參
    與轉讓第一級毒品海洛因予「猴子」之犯罪構成要件行為。
    且被告既已預見邱清琦所交付之衛生紙團內可能包裹海洛因
    ，攜往約定地點交予「猴子」為參與轉讓海洛因之行為，仍
    在所不惜而將衛生紙團攜往約定地點，自不違背其本意，應
    與邱清琦論以轉讓第一級毒品之共同正犯。因被告尚未轉交
    衛生紙團予「猴子」即遭查獲，自屬已著手於轉讓海洛因行
    為而未遂。
三、從而，被告上開所辯，均無足取。被告共同轉讓第一級毒品
    海洛因未遂之事實，洵堪認定。至被告再次聲請傳喚陳治華
    ，因事證已明，核無必要，附此敘明。
四、按被告行為後，毒品危害防制條例部分修正，業經總統於98
    年5月20日以華總一義字第09800125141號公布，並已施行。
    茲因毒品危害防制條例第17條有關減輕其刑之規定，已有所
    修正。比較修正前、後規定，以修正後毒品危害防制條第17
    條第2項規定有利於被告，應適用修正後毒品危害防制條例
    之規定。至被告因未於偵、審中自白犯行，尚無修正前後毒
    品危害防制條例第17條第2項規定之適用。
五、查海洛因係毒品危害防制條例第2條第2項第1 款規定列管之
    第一級毒品，不得非法持有、轉讓。是核被告所為，係犯毒
    品危害防制條例第8條第5項、第1 項轉讓第一級毒品未遂罪
    。被告雖基於幫助邱清琦轉讓第一級毒品之犯意而為之，然
    已參與轉讓之犯罪構成要件行為，即應與邱清琦共同論以共
    同正犯，公訴人認其僅構成幫助犯，尚有誤會。被告持有海
    洛因之低度行為，應為轉讓之高度行為所吸收，不另論罪。
    被告受託攜帶海洛因前往約定地點等候交付，已著手為轉讓
    第一級毒品海洛因之行為，惟為警及時查獲而未致犯罪結果
    之發生，為未遂犯，爰依刑法第25條第2 項規定減輕其刑。
    又本件扣案10包海洛因經送鑑定結果，確定合計淨重1.44公
    克，空包裝袋總重2.04公克，純度17.93﹪，純質淨重0.26
    公克，業如上述，並未達毒品危害防制條例第8條第6項所定
    加重其刑之淨重，爰不予加重。再被告有事實欄所載科處罪
    刑並執行之前科紀錄，有本院被告前案紀錄表在卷可稽，被
    告受有期徒刑執行完畢，5 年內故意再犯本件最重本刑為有
    期徒刑以上之罪，為累犯，應依刑法第47條第1 項前段規定
    加重其刑，併依法先加重而後減輕之。
六、原審予以論罪科刑，固非無見。惟查：(一)邱清琦與「猴子」
    雖以電話聯絡，然因卷附邱清琦持用「0000000000」與「猴
    子」持用「0000000000」之雙向通聯紀錄，97年10月28日均
    無彼此聯絡之紀錄，顯係以其他不詳電話聯絡，原判決認係
    以上開電話聯絡，事實認定有誤，自有未合。(2)扣案附表編
    號3 所示之物，因無證據證明係供邱清琦與「猴子」聯絡供
    轉讓第一級毒品所用之物，原判決誤為沒收，亦有未當。(3)
    刑事訴訟法第300 條所謂變更法條，係指罪名之變更而言。
    若僅行為態樣有正犯、從犯之分，即無庸引用刑事訴訟法第
    300條變更檢察官起訴之法條（最高法院96年度台上字第206
    1 號、98年度台上字第3274號判決意旨參照）。本件公訴人
    起訴事實認被告觸犯幫助轉讓第一級毒品罪，原判決認應該
    當共同正犯而誤為變更法條，同有未洽。被告上訴否認犯罪
    ，雖無理由，然原判決既有上開可議之處，自應就被告部分
    撤銷改判。
七、爰審酌被告基於幫助轉讓海洛因犯意，而參與轉讓海洛因予
    「猴子」施用，影響所及，非僅他人之生命、身體將可能受
    其侵害，社會、國家之法益亦不能倖免，所為自屬非是。兼
    衡被告素行、犯罪情節、手段暨矢口否認，毫無悔悟之心等
    一切情狀，量處如主文第2 項所示之刑，以示懲儆。扣案如
    附表編號1 所示海洛因10包，係毒品危害防制條例規定之第
    一級毒品，均應依同條例第18條第1 項前段規定，諭知沒收
    銷燬之（至因鑑驗所耗損之毒品業已滅失，不另為沒收之宣
    告）。扣案如附表編號2 所示夾鏈袋10個，因鑑定時已將包
    裝袋與海洛因分別秤重，堪認與扣案海洛因可以析離，且夾
    鏈袋係供包裹毒品，防裸露、潮濕，便於攜帶轉讓所用之物
    ，復為邱清琦所有，業據邱清琦坦言不諱，自應依同條例第
    19條第1項前段規定宣告沒收。未扣案如附表編號4所示包裹
    附表編號1 所示海洛因10包之衛生紙團，係邱清琦所有，具
    防止毒品裸露、逸出及潮濕之功用，並便於攜帶及轉讓，供
    被告轉讓海洛因所用之物，縱未扣案，但無證據證明業已滅
    失，仍應依同條例第19條第1項前段規定，併予宣告與邱清
    琦連帶沒收，如全部或一部不能沒收時，連帶追徵其價額或
    以其等財產連帶抵償之。至扣案如附表編號3所示門號00000
    00000號行動電話（不含SIM卡）為邱清琦所有，因無證據證
    明係供邱清琦聯繫轉讓本件扣案第一級毒品海洛因所用之物
    ，詳如前述，且其內SIM 卡申請人為詹前彬，有申請人資料
    （偵7558卷第124 頁），均無庸宣告沒收。至其餘邱清琦遭
    查扣之物品，均與本件轉讓海洛因犯行無涉，業據邱清琦供
    述甚明（原審訴卷第54頁），亦無庸宣告沒收，附此敘明。
據上論斷，應依刑事訴訟法第369條第1項前段、第364條、第299
條第1項前段，毒品危害防制條例第8條第5項、第1項、第18條第
1項前段、第19條第1項前段，刑法第2條第1項但書、第11條前段
、第28條、第47條第1項、第25條第2項，判決如主文。
本案經檢察官柯麗鈴到庭執行職務。
中    華    民    國    99    年     6    月    17    日
                  刑事第二庭審判長法  官 洪光燦
                                  法  官 楊照男
                                  法  官 李麗玲
以上正本證明與原本無異。
如不服本判決，應於收受送達後10日內向本院提出上訴書狀，其
未敘述上訴之理由者並得於提起上訴後10日內向本院補提理由書
（均須按他造當事人之人數附繕本）「切勿逕送上級法院」。
                                  書記官 廖婷璇
中    華    民    國    99    年     6    月    17    日
附錄：本案論罪科刑法條全文
修正後毒品危害防制條例第8條
轉讓第一級毒品者，處 1 年以上 7 年以下有期徒刑，得併科新
臺幣 1 百萬元以下罰金。
轉讓第二級毒品者，處 6 月以上 5 年以下有期徒刑，得併科新
臺幣 70 萬元以下罰金。
轉讓第三級毒品者，處 3 年以下有期徒刑，得併科新臺幣 30
萬元以下罰金。
轉讓第四級毒品者，處 1 年以下有期徒刑，得併科新臺幣 10
萬元以下罰金。
前四項之未遂犯罰之。
轉讓毒品達一定數量者，加重其刑至二分之一，其標準由行政院
定之。
附表：
┌───┬───────┬───────────────────────┐
│ 編號 │   物品名稱   │                   數  量                     │
├───┼───────┼───────────────────────┤
│  1   │海洛因（不含包│10包，合計淨重1.44公克，純度17.93 ﹪，純質淨重│
│      │裝袋）        │0.26公克                                      │
├───┼───────┼───────────────────────┤
│  2   │夾鏈袋        │10個（空包裝袋總重2.04公克）                  │
├───┼───────┼───────────────────────┤
│  3   │門號0000000000│1支（不含SIM卡）                              │
│      │號行動電話    │                                              │
├───┼───────┼───────────────────────┤
│  4   │衛生紙團      │1個                                           │
└───┴───────┴───────────────────────┘

司法院資訊處製作；財團法人民間司法改革基金會備份。
